臺灣南投地方法院刑事判決
111年度易字第283號
公  訴  人  臺灣南投地方檢察署檢察官
被      告  張簡万億


上列被告因違反毒品危害防制條例案件，經檢察官提起公訴（11
1年度毒偵字第506號），因被告於準備程序中就被訴事實為有罪
之陳述，經告以簡式審判程序之旨，並聽取當事人意見後，本院
合議庭裁定由受命法官獨任進行簡式審判程序，判決如下：
    主    文
甲○○○施用第二級毒品，累犯，處有期徒刑拾壹月。扣案之玻璃
球吸食器壹個沒收。
    犯罪事實
一、甲○○○基於施用第二級毒品甲基安非他命之犯意，於民國111
    年3月23日某時許，在南投縣○○鎮○○路000巷00弄00號住處內
    ，以將甲基安非他命置入玻璃吸食器，燒烤吸食煙霧之方式
    ，施用第二級毒品甲基安非他命1次。嗣因甲○○○之母賴羿秀
    發現甲○○○情緒不穩而報警到場處理，為警於同年3月24日12
    時55分許，在上址扣得甲○○○所有之玻璃球吸食器1個，繼經
    徵得其同意採尿送驗，結果呈安非他命與甲基安非他命陽性
    反應，始悉上情。
二、案經南投縣政府警察局草屯分局報告臺灣南投地方檢察署檢
    察官偵查起訴。
    理    由
一、本案係依簡式審判程序審理，則就證據之調查，依刑事訴訟
    法第273條之2規定，自不受同法第159條第1項、第161條之2
    、第161條之3、第163條之1及第164條至第170條規定之限制
    。
二、認定犯罪事實所憑之證據及理由：
　(一)上開犯罪事實，業據被告甲○○○於偵查、本院準備程序及
      審理中均坦承不諱，且有證人賴羿秀於警詢時之證詞為佐
      ，並有南投縣政府警察局草屯分局扣押筆錄暨扣押物品清
      單、南投縣政府警察局勘察採證同意書、南投縣政府警察
      局草屯分局毒品案件委託鑑驗尿液代號與真實姓名對照表
      、欣生生物科技股份有限公司111年4月13日濫用藥物尿液
      檢驗報告各1份、現場照片5張等資料附卷可稽，復有扣案
      之玻璃球吸食器1個可佐，足認被告之自白與事實相符，
      其施用二級毒品甲基安非他命之犯行，已可認定。
　(二)按觀察、勒戒或強制戒治執行完畢釋放後，3年內再犯第1
      0條之罪者，檢察官或少年法院（地方法院少年法庭）應
      依法追訴或裁定交付審理，為毒品危害防制條例第23條第
      2項所明文規定。經查，被告前因施用毒品案件，經本院
      裁定送觀察、勒戒後，認無繼續施用毒品之傾向，於110
      年10月6日執行完畢釋放，並由臺灣南投地方檢察署檢察
      官以110年度毒偵字第290號、第333號為不起訴處分確定
      等情，有臺灣高等法院被告前案紀錄表在卷可參，是被告
      於上開觀察、勒戒執行完畢釋放後之3年內，即111年3月
      間，再犯本件施用第二級毒品之罪，依前開說明，自應依
      法追訴處罰，本院應依毒品危害防制條例第10條第2項規
      定論罪科刑。
三、核被告所為，係犯毒品危害防制條例第10條第2項之施用第
    二級毒品罪。其施用第二級毒品前持有第二級毒品之低度行
    為，應為施用之高度行為所吸收，不另論罪。又被告前因施
    用毒品案件，經本院以107年度審易字第212號判決判處有期
    徒刑11月確定，經與前案接續執行後，於109年9月28日假釋
    付保護管束出監，於同年12月29日保護管束期滿，假釋未經
    撤銷，以執行完畢論，此有臺灣高等法院被告前案紀錄表在
    卷為憑，被告受徒刑執行完畢後，5年內故意再犯本案有期
    徒刑以上之罪，為累犯，且本案與構成累犯之前案均係犯毒
    品危害防制條例第10條第2項之施用第二級毒品罪，顯見被
    告未能記取前案執行教訓，有其特別惡性，對於刑罰之反應
    力甚為薄弱，因此加重其刑，不致生行為人所受之刑罰超過
    其所應負擔罪責及其人身自由因此有遭受過苛之侵害，而不
    符憲法罪刑相當原則或牴觸憲法第23條比例原則之情形，爰
    依刑法第47條第1項規定，加重其刑。
四、本院審酌：被告前因施用毒品案件經觀察、勒戒執行完畢後
    ，猶仍無視於毒品對於自身健康之戕害及國家杜絕毒品犯罪
    之禁令，再為本案施用第二級毒品犯行，顯見其意志不堅，
    未有戒除惡習之決心；然衡酌其施用毒品尚未危害他人，且
    施用毒品者均有相當程度之成癮性及心理依賴，其犯罪心態
    與一般刑事犯罪之本質並不相同，應側重適當之醫學治療及
    心理矯治為宜，併考量其於本院審理時所陳其國中肄業之智
    識程度，目前待業中，經濟狀況勉持暨其品行等一切情狀，
    量處如主文所示之刑。
五、沒收：扣案之玻璃球吸食器1個係被告所有，且為其施用毒
    品所用，此經被告所陳明(見本院卷第137頁)，爰依刑法第3
    8條第2項前段規定宣告沒收。
據上論斷，應依刑事訴訟法第273條之1第1項、第299條第1項前
段，判決如主文。
本案經檢察官陳俊宏提起公訴，檢察官王晴玲到庭執行職務。
中　　華　　民　　國　　111 　年　　11　　月　　30　　日
　　　　　　　　　刑事第五庭  法　官　  施俊榮
以上正本與原本無異。
如不服本判決應於收受送達後20日內向本院提出上訴書狀，並應
敘述具體理由；其未敘述上訴理由者，應於上訴期間屆滿後20日
內向本院補提理由書（均須按他造當事人之人數附繕本）「切勿
逕送上級法院」。
　　　　　　　　　　　　　　　書記官　  黃馨儀
中　　華　　民　　國　　111 　年　　11　　月　　30　　日
附錄論罪科刑法條：
毒品危害防制條例第10條
施用第一級毒品者，處6月以上5年以下有期徒刑。
施用第二級毒品者，處3年以下有期徒刑。